臺灣新北地方法院刑事判決
                                  111年度審交易字第511號
公  訴  人  臺灣新北地方檢察署檢察官
被      告  黃裕展



上列被告因公共危險案件，經檢察官提起公訴（111年度偵字第1
4774 號），被告就被訴事實為有罪陳述，本院改行簡式審判程
序審理，判決如下：
    主  文
黃裕展駕駛動力交通工具，而有吐氣所含酒精濃度達每公升零點
貳伍毫克以上情形，處有期徒刑柒月。
    事實及理由
一、本件犯罪事實及證據，除補充、更正如下外，其餘均引用如
    附件檢察官起訴書之記載：
  ㈠犯罪事實欄一、部分：
　⒈第1至4行有關被告前案部分，補充為「黃裕展自民國96年迄
    今已有7次酒駕之公共危險前案紀錄，其中104年間因酒醉駕
    駛、妨害公務等案件，經臺灣新北地方法院以104年度審交
    簡字第732號判決處有期徒刑6月、3月，應執行有期徒刑8月
    確定；又於105年間因酒醉駕駛公共危險案件，經同法院以1
    05年度審交簡字第466號判決處有期徒刑6月確定，上開案件
    接續執行於106年5月12日執行完畢；再於108年間因酒醉駕
    駛公共危險案件，經同法院以108年度審交易字第223號判決
    處有期徒刑6月確定，於109年1月9日執行完畢」。
　⒉第6行「..飲用酒類後」，補充為「..飲用啤酒後，在酒意尚
    未完全消退，其體內吐氣所含酒精濃度尚達每公升0.25毫克
    以上之狀態下」。
  ㈡證據清單及待證事實欄：
    補充「被告於本院準備程序及審理時之自白」。　
二、論罪科刑：
　㈠核被告所為，係犯刑法第185條之3第1項第1款之駕駛動力交
    通工具吐氣所含酒精濃度達每公升0.25毫克以上罪。
　㈡被告有如起訴書所載暨本院補充如上之前科情節，為被告所
    不爭執，並經檢察官主張本件被告構成累犯暨請求加重其刑
    ，復有檢察官提出之刑案資料查註紀錄表在卷可參，核與卷
    附臺灣高等法院被告前案紀錄表、在監在押全國紀錄表相符
    ，是被告於有期徒刑執行完畢後5年內，故意再犯本案有期
    徒刑以上之罪，符合刑法第47條第1項之累犯要件。又依司
    法院釋字第775號解釋意旨，審酌被告構成累犯前案紀錄之
    罪質種類與本案犯罪情節均為酒醉駕駛公共危險犯罪，且衡
    酌該等前案紀錄之罪名輕重、犯罪次數、徒刑執行完畢之態
    樣、時期，皆足認被告先前刑之執行不足以發揮警告作用，
    堪認其對於刑罰之反應力薄弱，佐以其所犯本案之罪，加重
    最低本刑，亦無致個案過苛或不符罪刑相當原則，故依刑法
    第47條第1項規定，加重其法定最低本刑（依司法院刑事裁
    判簡化通俗化原則，刑事判決主文得不記載累犯或其他刑法
    總則加重、減輕事由）
　㈢爰審酌被告前於96、100 、102、104、105、108年間屢犯酒
    醉駕駛公共危險犯行，竟仍不知警惕、悔改，又於服用酒類
    後，酒意尚未完全消退之情形下，猶執意駕車上路而經警攔
    檢盤查，不僅危及自身安全，更威脅路上其他用路人之生命
    、財產安全，嚴重漠視政府宣導酒後不能駕車之政策，更無
    視於國家法令之禁制，且其經測試酒後酒精濃度呼氣值達每
    公升0.47毫克，所為殊值非難，惟念其犯罪後始終坦承犯行
    ，態度尚佳，兼衡其犯罪之動機、目的、手段、駕駛車種、
    行駛地區、路程、自陳高職畢業之智識程度、家庭經濟勉持
    、從事工地勞務，每月收入不定，胞兄甫過世，尚有父母需
    扶養照顧之生活狀況，暨所幸被告為警查獲前並未有肇事，
    而造成其他道路交通安全之重大實害等一切情狀，量處如主
    文所示之刑，以資懲儆。
據上論斷，應依刑事訴訟法第273條之1第1項、第299條第1項前
段、第310條之2、第454條第2項，刑法第185條之3第1項第1 款
、第47條第1項，刑法施行法第1條之1，判決如主文。
本案經檢察官彭毓婷偵查起訴，由檢察官盧祐涵到庭執行職務。
中　　華　　民　　國　　111 　年　　6 　　月　　10　　日
                  刑事第二十五庭  法  官  王綽光
上列正本證明與原本無異。
如不服本判決，應於判決送達後20日內敘明上訴理由，向本院提
出上訴狀 (應附繕本) ，上訴於臺灣高等法院。其未敘述上訴理
由者，應於上訴期間屆滿後20日內向本院補提理由書「切勿逕送
上級法院」。
                                  書記官  張家瑋
中　　華　　民　　國　　111 　年　　6 　　月　　16　　日
 附錄本案論罪科刑法條：
刑法第185條之3第1項第1款
駕駛動力交通工具而有下列情形之一者，處三年以下有期徒刑，
得併科30萬元以下罰金：
一、吐氣所含酒精濃度達每公升0.25毫克或血液中酒精濃度達百
    分之0.05以上。
────────────────────────────
 ◎附件：　　
臺灣新北地方檢察署檢察官起訴書
                                    111年度偵字第14774號
　　被　　　告　黃裕展　男　40歲（民國00年0月0日生）
　　　　　　　　　　　　住新北市○○區○○路00號
　　　　　　　　　　　　居桃園市○○區○○路000號6樓之6
　　　　　　　　　　　　國民身分證統一編號：Z000000000號
上列被告因公共危險案件，業經偵查終結，認應提起公訴，茲將
犯罪事實及證據並所犯法條分敘如下：
　　　　犯罪事實
一、黃裕展自民國96年迄今已有7次酒駕之公共危險前案紀錄，
    最近一次於108年間因公共危險案件，經臺灣新北地方法院
    以108年度審交易字第223號判決判處有期徒刑6月確定，並
    於109年1月9日徒刑執行完畢出監。詎猶不知悔改，於111年
    2月12日22時許起至翌(13)日2時許止，在新北市林口區佳林
    路友人住處飲用酒類後，明知酒後不得駕駛動力交通工具，仍
    於111年2月13日8時20分許，騎乘車牌號碼939-EQX號普通重
    型機車上路。嗣於同日8時34分許，在新北市林口區文化北路
    1段與八德路口，因違規而為警攔查，經警發現其身上散發
    酒氣，而於同日8時38分許對其實施酒精檢測，當場測得吐
    氣所含酒精濃度測定值達每公升0.47毫克，始悉上情。
二、案經新北市政府警察局林口分局報告偵辦。
　　　　證據並所犯法條
一、證據資料暨待證事實
編號 證據名稱 待證事實 1 被告黃裕展於警詢及偵查中之自白 全部犯罪事實 2 酒精測定紀錄表、新北市政府警察局舉發違反道路交通管理事件通知單、新北市政府警察局吐氣酒精濃度檢測程序暨拒測法律效果確認單 證明被告酒後騎車，且其吐氣所含酒精濃度測定值達每公升0.47毫克之事實。 
二、核被告所為，係犯刑法第185條之3第1項第1款不能安全駕駛
    罪嫌。又被告曾受如犯罪事實欄所載有期徒刑之執行完畢，
    有全國刑案資料查註表1份在卷可憑，其於有期徒刑執行完
    畢後5年內，故意再犯本件有期徒刑以上之罪，為累犯，請
    參照司法院釋字第755號解釋要旨，審酌是否依刑法第47條
    第1項規定加重其刑。
三、依刑事訴訟法第251條第1項提起公訴。
　  此　致
臺灣新北地方法院
中　　華　　民　　國　 111　　年　　4 　　月　　19　　日
　　　　　　　　　　　　　　　檢　察　官  彭毓婷